【裁判字號】    91,交聲,1170
【裁判日期】    920122
【裁判案由】    違反道路交通管理處罰條例聲明異議
【裁判全文】
臺灣臺北地方法院交通事件裁定                  九十一年度交聲字第一一七號
    異議人即  甲○○  男  五十.
    受處分人
右列受處分人因違反道路交通管理處罰條例案件，對於交通部公路局台北區監理所中
華民國九十一年七月二日所為之處分（原處分案號：北監六字第裁四０－Ｃ0000
0000號），聲明異議，本院裁定如左：
    主  文
異議駁回。
    理  由
一、按汽車駕駛人行經有燈光號誌管制之交叉路口闖紅燈者。處新台幣（下同）一千
    八百元以上五千四百元以下罰鍰，道路交通管理處罰條例第五十三條定有明文。
    而違規車輛如為大型車，於期限內繳納到案聽候裁決者，處罰鍰三千六百元；逾
    應到案期限三十日以上，繳納罰鍰或逕行裁決處罰五千四百元，違反道路交通管
    理事件統一裁罰標準表亦有規定。
二、本件異議人即受處分人甲○○於民國九十一年二月三日晚上六時四十分許，駕駛
    公車即車號ＡＦ－九四三號營業一般大客車，行經台北縣中和市○○路往板橋方
    向有燈光號誌管制之交叉路口時，竟違規闖紅燈，而為台北縣警察局中和交通分
    隊（下稱中和分隊）員警將受處分人攔停，並以受處分人有違反道路交通管理處
    罰條例第五十三條規定之行為掣單舉發，嗣受處分人並未於舉發通知單上所載之
    應到案日期即同年月十八日前到案，亦未向原處分機關提出申訴，原處分機關乃
    依道路交通管理處罰條例第五十三條、第六十三條第一項第三款規定於九十一年
    七月二日裁處受處分人罰鍰五千四百元，並予記違規點數三點。
三、受處分人聲明異議意旨固不否認曾駕駛上開公車即營業一般大客車，於該交叉路
    口闖紅燈之事實，然辯稱：其受雇於大有巴士，服勤時發生交通違規，均委由公
    司處理，再於薪資中扣繳，其已向公司報備，不料公司作業恐有遺漏，才知受罰
    最高額，為此聲明異議，請求改以最低額繳納云云。經查：受處分人上開違規行
    為，係經中和分隊員警攔停，當場掣單舉發，並經受處分人親自簽收，載明應到
    案日期為九十一年二月十八日等情，有舉發違反道路交通管理事件通知單附卷可
    稽，受處分人縱已將該舉發單交由公司處理，仍應按時詢問公司有無予以處理，
    公司若未按時繳納罰鍰，受處分人仍不得以此卸責，受處分人之辯解，尚無可採
    ，本件事證已臻明確，受處分人之違規行為洵堪認定。
四、綜上所述，受處分人確有在上開時間行經有燈光號誌管制之交叉路口闖紅燈之行
    為，因受處分人未於應到案日期即九十一年二月十八日前到案，且已逾到案日期
    三十日以上，原處分機關依上開道路交通管理處罰條例第五十三條規定裁處受處
    分人罰鍰五千四百元，並依同條例第六十三條第一項第三款規定並予記違規點數
    三點，核無違誤，本件聲明異議為無理由，應予駁回。
據上論斷，應依道路交通案件處理辦法第十九條，裁定如主文。
中      華      民      國    九十二    年      一      月  二十二    日
                                      臺灣臺北地方法院交通法庭
          法  官  陳容正
右正本證明與原本無異。
如不服本裁定應於送達後五日內向本院提出抗告狀
                                          書記官  彭雅慧
中      華      民      國    九十二    年      一      月    二十八  日


司法院資訊處製作；財團法人民間司法改革基金會備份。
